Coordonnées

thierryprevost333@gmail.com

www.linkedin.com/in/ thierryprevost333 (LinkedIn) www.linkedin.com/in/ thierryprevost333/ (Personal) www.facebook.com/ thierryprevost333 (Personal)

Principales compétences

Intellectually Curious

Adaptation

Teamwork

Languages

English (Professional Working)
French (Native or Bilingual)

Certifications

Collaborer en équipe avec la suite Microsoft Office 365

Maxime, développeur web : quotidien, salaire, parcours

L'essentiel du HTML5

L'essentiel des CSS

Thierry PREVOST

CONCEPTEUR DEVELOPPEUR APPLICATIONS WEB FULL STACK en formation

Yerres

Résumé

Après une longue expérience dans la marketing data et un passage dans la comptabilité, je vais me réorienter dans l'informatique et plus précisément dans les métiers du développement web.

Le scripting de questionnaire web, le traitement de données et l'automatisation de rapport Excel sont des exemples de mon appétence pour la programmation.

J'ai donc choisi de devenir développeur full stack junior.

#Développeur Web #Développeur Full Stack #Développeur Applications

#JavaScript #jQuery #AngularJS #Java #Php #Symphony #Python #Django #C #SQL

Expérience

Kantar

Comptable fournisseur juin 2015 - juin 2021 (6 ans 1 mois)

Paris, Île-de-France, France

MILLWARD BROWN, KANTAR TNS-MB, KANTAR SAS

Conseil, études de marché et marketing - France CA 167 M€ Effectifs 1200

(Monde: CA 1 G\$ - effectif 28500)

Rattaché au Responsable de la Comptabilité Fournisseurs

Mission: Comptabilisation et paiement des factures fournisseurs,

réconciliation bancaire, provisions, imputation sur projet, réconciliation balance âgée / générale.

- Aide apportée pour la transition vers la numérisation et au share service qui a permis d'améliorer l'efficacité de 50% : création de procédures, création de répertoires automatisés, support outils.
- Création de formules Excel produisant des statistiques : sur les délais de paiement dans le but de limiter les amendes de l'état et sur les flux de trésorerie pour avoir un solde lissé dans l'année.

- La réconciliation bancaire automatisée en vba visual basic excel qui a enlevé une tâche manuelle.
- La création de modèles hsbc qui a diminué le nombre des rejets de 90%.

Millward Brown

Chargé de traitement des données et scripteur de questionnaires électroniques

mars 1994 - mai 2015 (21 ans 3 mois)

Paris Area, France

RESEARCH INTERNATIONAL, MILLWARD BROWN Paris

Etudes de marché et sondages à l'international, racheté par TNS puis par KANTAR.

Rattaché au Responsable du traitement informatique

Mission : Scripting de questionnaire web et traitement des données d'interview.

- Création de procédures pour suivre l'évolution du questionnaire papier vers l'électronique.

Aide pour rédiger la DP Spec, sorte de cahier des charges simplifié issu d'un template.

- Mise en place d'une bibliothèque avec routing, boucle, fonction pour le scripting questionnaires.
- Dos Batch file pour exécuter en lot les programmes de traitement de données.
- Elaboration d'un document des meilleures pratiques de programmation.
- Production régulière de statistiques pour appuyer la pertinence des données.
- Développement en vba Excel de rapports automatisés évitant la saisie manuelle des résultats.

Formation

AFPA

Concepteur développeur d'application full stack - titre professionnel (TP) de niveau 6 , Programmation / développeur informatique, général · (octobre 2021 - juin 2022)

Université de Paris

Master's Degree, DESS AIGES/Master 2 PISE - Université Denis Diderot Paris VII · (1992 - 1993)

Université Paris-Est Créteil (UPEC)

maîtrise, sciences de gestion (MSG) option Banque-Finance, Paris XII \cdot (1990 - 1992)

Université Paris Nord-Paris 13

Bachelor's Degree, DUT Gestion des Entreprises et des Administrations option Finance-Comptabilité · (1986 - 1989)

Lycée Rosa Parks Montgeron

High School Diploma, economic and social · (1982 - 1986)